臺灣高等法院刑事判決　　　　　　　　100年度上訴字第261號
上　訴　人
即　被　告　譚寧
上列上訴人因毒品危害防制條例案件，不服臺灣基隆地方法院99
年度訴字第814號，中華民國99年11月30日第一審判決（起訴案
號：臺灣基隆地方法院檢察署99年度毒偵字第1621號），提起上
訴，本院判決如下：
    主  文
原判決撤銷。
譚寧施用第一級毒品，累犯，處有期徒刑伍月，如易科罰金，以
新台幣壹仟元折算壹日。扣案之第一級毒品海洛因壹包（驗餘淨
重零點零陸壹零公克）沒收銷燬之，包裝上開海洛因之塑膠袋壹
只沒收。
    事  實
一、譚寧前因施用毒品案件，經觀察、勒戒後，認無繼續施用毒
    品傾向，於民國（下同）92年12月5日釋放出所，並由臺灣
    基隆地方法院檢察署檢察官以92年度毒偵緝字第101號、92
    年度毒偵字第1099號不起訴處分確定。復因施用毒品案件，
    經臺灣基隆地方法院以95年度訴字第760號判處應執行有期
    徒刑8月確定；再因施用毒品案件，經同院以96年度訴字第
    84號判處有期徒刑7月確定，上開案件嗣經分別減刑並定應
    執行有期徒刑7月又15日，於96年10月18日執行完畢。詎譚
    寧猶不知戒除毒癮，復於99年9月7日18時許，在基隆市○○
    路437巷1號1樓住處內，以針筒注射之方式，施用第一級毒
    品海洛因1次。嗣於99年9月9日18時10分左右，在基隆市○
    ○路及樂利三街口，為警查獲持有第一級毒品海洛因1包（
    驗餘淨重0.0610公克），始悉上情。譚寧並供出其毒品係向
    綽號「阿文」之謝忠文所購買，警因此而查獲謝忠文。
二、案經基隆市警察局第四分局報告臺灣基隆地方法院檢察署檢
    察官偵查起訴。
    理  由
一、查本案所引用之供述及非供述證據，經本院依法踐行調查證
    據程式，檢察官、被告均不爭執各該證據之證據能力，且亦
    查無依法應排除其證據能力之情形，是後述所引用證據之證
    據能力均無疑義，先予敘明。
二、上開事實，業據被告於原審準備程序及審理中、本院審理中
    自白不諱，且被告於99年9月9日為警採集其親自排放之尿液
    ，送請臺灣尖端先進生技醫藥股份有限公司，以氣相層析質
    譜儀分析法確認檢驗結果，呈施用第一級毒品海洛因代謝後
    之嗎啡陽性反應，此有該公司出具之濫用藥物檢驗報告1份
    附卷可稽，且本案扣得被告所有供施用第一級毒品海洛因用
    之粉末1包，經送交交通部民用航空局航空醫務中心鑑驗結
    果，確係第一級毒品海洛因（驗餘淨重0.0610公克）等情，
    亦有該中心出具之毒品鑑定書存卷可佐。綜上，足認被告自
    白與事實相符，可以採信。其犯行罪證明確，被告三犯以上
    施用第一級毒品之犯行洵堪認定，自應依法論科。
三、核被告所為，係犯毒品危害防制條例第10條第1項之施用第
    一級毒品罪。被告持有第一級毒品以供其施用，其持有之低
    度行為應為其施用之高度行為所吸收，不另論罪。被告有事
    實欄所載之犯罪科刑執行情形，有本院被告前案紀錄表在卷
    可稽，其於受有期徒刑之執行完畢後，5年內再故意犯有期
    徒刑以上之本罪，為累犯，應依刑法第47條第1項規定加重
    其刑。再被告於警詢時已供出，扣案海洛因係伊於99年9月9
    日18時許，在基隆市○○街以新台幣500元向綽號「阿文」
    之男子購買（見偵卷第6頁），而經查「阿文」即為謝忠文
    ，據渠供稱被告於99年9月9日經警查獲之毒品，係向其購買
    無訛。有基隆市警察局第四分局100年4月20日基警四分局偵
    字第10004035311號函在卷可稽，是被告供出毒品來源，因
    而查獲其他正犯，應依毒品危害防制條例第17條第1項減輕
    其刑。爰先加後減之。
四、原審據以論罪科刑固非無見，惟未及審酌被告供出毒品來源
    因而查獲其他正犯之情，被告上訴主張供出毒品來源，請求
    減輕其刑為有理由，應由本院將原判決撤銷改判。爰審酌被
    告犯罪之動機、吸食頻率、曾有施用毒品之前科仍不知戒除
    ，惟犯罪後坦承犯行，且所犯之施用毒品犯行乃戕害自己身
    心健康，並未危及他人等一切情狀，量處如主文所示之刑，
    並諭知易科罰金之折算標準，以示懲儆。扣案之第一級毒品
    海洛因1包（驗餘淨重0.0610公克），應依毒品危害防制條
    例第18條第1項前段之規定，宣告沒收銷燬之。扣案包裝上
    開海洛因之塑膠袋1只，係被告所有供犯罪所用之物，業據
    被告供陳屬實，自應依刑法第38條第1項第2款之規定諭知沒
    收。
據上論斷，應依刑事訴訟法第369條第1項前段、第364條、第299
條第1項前段，毒品危害防制條例第10條第1項、第17條第1項、
第18條第1項前段，刑法第11條、第47條第1項、第41條第1項前
段、第38條第1項第2款，刑法施行法第1條之1，判決如主文。
本案經檢察官劉斐玲到庭執行職務。
中    華    民    國   100    年    5     月    10    日
            刑事第十六庭審判長法  官  陳晴教
                              法  官  吳啟民
                              法  官  王敏慧
以上正本證明與原本無異。
如不服本判決，應於收受送達後10日內向本院提出上訴書狀，其
未敘述上訴之理由者並得於提起上訴後10日內向本院補提理由書
（均須按他造當事人之人數附繕本）「切勿逕送上級法院」。
                              書記官  丁淑蘭
中    華    民    國   100    年    5     月    10    日
附錄：本案論罪科刑法條全文
毒品危害防制條例第10條
施用第一級毒品者，處 6 月以上 5 年以下有期徒刑。
施用第二級毒品者，處 3 年以下有期徒刑。